# 请教陈版，股权激励中估值如何计算

提问人：小布丁 198601 时间：2016-12-05 19:03:09
请教陈版 针对新三板挂牌公司而言，挂牌后无成交价格，激励计划为公司授予高管股份价格高于每股净资产价格认购，但是根据业绩考核实现情况行权，此种情况是否属于股权激励？内在价值如何确定？

回答人：chenyiwei
关于股份支付中所涉及股份的公允价值问题，根据《企业会计准则讲解（ 2010 ）》P183中的表述： 对于授予职工的股份，其公允价值应按企业股份的市场价格计量，同时考虑授予股份所依据的条款和条件（不包括市场条件之外的可行权条件）进行调整。如果企业股份未公开交易，则应按估计的市场价格计量，并考虑授予股份所依据的条款和条件进行调整。 有些授予条款和条件规定职工无权在等待期内取得股份的，则在估计所授予股份的公允价值时就应予以考虑。有些授予条款和条件规定股份的转让在可行权日后受到限制，则在估计所授予股份的公允价值时，也应考虑此因素，但不应超出熟悉情况并自愿的市场参与者愿意为该股份支付的价格受到可行权限制的影响程度。在估计所授予股份在授予日的公允价值时，不应考虑在等待期内转让的限制和其他限制，因为这些限制是可行权条件中的非市场条件规定的。
对于无活跃市场交易、也无近期引入新股东的入股价格作为参考的情形，应采用PE对目标公司估值时通常采用的估值技术（市盈率法或收益法等）估算标的股份于授予日的公允价值，不能直接采用净资产的账面价值或成本法下评估值。